臺灣臺北地方法院刑事判決　　　　　　　 94年度易字第597號
公　訴　人　臺灣臺北地方法院檢察署檢察官
被　　　告　甲○○
上列被告因恐嚇取財案件，經檢察官提起公訴（九十四年度偵字
第五一二九號），本院判決如下：
    主  文
甲○○意圖為自己不法之所有，以恐嚇使人將本人之物交付，未
遂，處有期徒刑柒月。
    事  實
一、緣甲○○於網路上結識友人乙○○，得悉其從事電腦業，公
    司可代為收購電腦，乃數次與之為電腦買賣交易，於民國九
    十三年四月二十三日，甲○○復出售二十二組中古電腦主機
    、螢幕予乙○○，雙方約定每組售價為新台幣（下同）一萬
    元，共計總價金為二十二萬元，且已依約完成交易。詎甲○
    ○於取得價款後，竟意圖為自己不法之所有，以報價過低為
    由，於九十三年五月五日下午某時許，撥打電話予乙○○，
    向其嚇稱：我知道你家及公司地址，你敢不交錢，你出門要
    小心等語，要求乙○○需另行交付七萬元，致乙○○心生畏
    懼，不得已同意與之相約於同年五月六日下午一時許，在台
    北市○○○路九十六巷口之福客多便利商店前交付款項；嗣
    因乙○○心有未甘，乃報警處理，並委由友人卓輝麟於同年
    五月六日下午一時二十分許，前往上址佯以交付七萬元予甲
    ○○後，隨即由現場埋伏之員警查獲，並當場取回前揭七萬
    元現款（已發還乙○○），而未能得逞。
二、案經乙○○訴由台北市政府警察局文山第一分局報請台灣台
    北地方法院檢察署檢察官偵查起訴。
    理  由
一、訊據被告甲○○固坦承有撥打電話向乙○○要求另行交付七
    萬元款項之事實，惟矢口否認有何上揭恐嚇取財之犯行，辯
    稱：伊當時賣給乙○○主機、螢幕二十二組，乙○○說每組
    一萬元，總共二十二萬元，事後伊去光華商場問，說每組市
    價一萬七，所以伊才去找乙○○，請他補差價十萬元，經討
    價還價結果，乙○○同意給伊七萬元，伊去跟他拿錢的時後
    就被警察查獲。伊從來沒有說過「我知道你家及公司地址，
    你敢不交錢，你出門要小心」云云。惟查：
  (一)上揭事實，業據證人乙○○於警訊、偵查及本院審理時證述
    甚詳（參見九十三年度偵字第一五二五七號卷，下簡稱偵一
    卷第四至六頁、十四至十八頁、四十至四二頁及九十四年度
    偵字第五一二九號卷，下簡稱偵二卷第十八至二十頁及本院
    審判筆錄），核與證人卓輝麟於警詢、偵查中之證詞亦屬相
    符（參見偵一卷第十三頁、四十至四一頁），並有贓物認領
    保管單一紙附卷為憑（參見偵一卷第十九頁），被告雖辯稱
    ：未曾恐嚇乙○○云云，然被告與告訴人乙○○於相約交付
    七萬元款項前，雙方均已完成前揭電腦買賣交易乙節，業據
    被告供陳不諱（參見本院審判筆錄第九頁），則苟非被告出
    言恐嚇，致使被害人乙○○心生畏懼，衡情其實無於買賣價
    金議定、且雙方交易均依約完成後，復同意補具差價之理，
    顯見被害人應係受被告對其生命、身體惡害之通知，致心生
    畏懼，不得已方同意再交付七萬元款項甚明。被告前揭所辯
    ，應係卸責之詞，尚難採信。
  (二)又被告雖以報價過低為由，向被害人乙○○索取款項，並供
    稱：伊向光華商場詢問每組市價為一萬七千元云云，然並未
    能提出具體之電腦報價，以供本院詳查，且衡諸二手電腦之
    售價本無一定之市場行情，尚需視電腦產品本身之保存、維
    護是否良善、及相關組裝配件之規格、廠牌而定，而被害人
    乙○○亦於本院審理中證稱：我覺得這個價錢跟市價相當，
    沒有必要補差額等語（參見本院審判筆錄第三頁），益徵被
    告應僅係為向被害人乙○○索取金錢，而藉機編造之藉口，
    其主觀上應有不法所有之意圖，至為灼然。
    綜上所述，被告所辯，均不足為採。本件事證已臻明確，被
    告犯行洵堪認定，應依法論科。
二、按被害人乙○○受被告恐嚇後，委由友人卓輝麟前往交付現
    款，旨在配合員警至現場蒐證，以利逮捕被告，原無交付之
    意思，被告雖已收受，仍應依未遂犯論處（參照最高法院六
    十九年台上字第四四六號判決要旨）。核被告所為，係犯刑
    法第三百四十六條第三項、第一項之恐嚇取財未遂罪。又被
    告已著手實施恐嚇取財之構成要件行為而未遂，應依刑法第
    二十六條前段之規定，減輕其刑。爰審酌被告前有違反麻醉
    藥品管理條例、毒品危害防制條例條例、恐嚇取財、傷害等
    前科，有台灣高等法院被告全國前案紀錄表可參、素行不佳
    ，不思以正當途徑獲得財富，竟於買賣交易完成後，復藉機
    以電話向被害人乙○○勒索錢財之犯罪手段，幸因被害人即
    時報警而尚未造成實質損害、及犯後否認犯行，不知悔悟等
    一切情狀，量處如主文所示之刑。
三、又公訴意旨雖認被告曾向被害人乙○○嚇稱：我會讓你斷手
    斷腳云云，無非係以證人乙○○於警詢、偵查中之證詞為其
    主要論據，然此業據被告堅詞否認，且證人乙○○亦到庭結
    證陳稱：斷手斷腳是我自己衍生出來的，被告的用詞我沒有
    辦法記得很清楚等語（參見本院審判筆錄第七頁），根據「
    罪證有疑，利於被告」之法則，自難認被告有為此部分犯行
    。因此部分若有罪，與前揭論罪部分，為單純一罪之關係，
    爰不另為無罪之諭知。
據上論斷，應依刑事訴訟法第二百九十九條第一項前段、刑法第
三百四十六條第三項、第一項、第二十六條前段，罰金罰鍰提高
標準條例第一條前段，判決如主文。
本案經檢察官張智堯到庭執行職務。
中　　華　　民　　國　九十四　年　 六　　月　二十八　 日
                  刑事第十三庭 審判長 法  官 陳慧萍
                                      法  官 鍾素鳳
                                      法  官 吳佳薇
上正本證明與原本無異。
如不服本判決，應於判決送達後10日內向本院提出上訴狀（應抄
附繕本）。告訴人或被害人如對於本判決不服者，應具備理由請
求檢察官上訴，其上訴期間之計算係以檢察官收受判決正本之日
期為準。
中　　華　　民　　國　九十四　年　 六　　月　二十九　 日
                                      書記官 潘文賢
附錄本案論罪科刑法條：
刑法第三百四十六條
意圖為自己或第三人不法之所有，以恐嚇使人將本人或第三人之
物交付者，處六月以上、五年以下有期徒刑，得併科一千元以下
罰金。
以前項方法得財產上不法之利益，或使第三人得之者，亦同前二
項之未遂犯，罰之。
